【裁判字號】    92,上易,1045
【裁判日期】    921128
【裁判案由】    詐欺
【裁判全文】
臺灣高等法院刑事判決                          九十二年度上易字第一０四五號
    上  訴  人
    即  被  告  甲○○
    選任辯護人  曾丁壽律師（兼送達代收人）
右上訴人，因詐欺案件，不服臺灣臺北地方法院九十一年度易緝字第三八號，中華民
國九十二年三月十八日第一審判決（起訴案號：臺灣臺北地方法院檢察署八十七年度
偵字第一三○○號），提起上訴，本院判決如左：
    主      文
上訴駁回。
    事實及理由
一、本案經本院審理結果，第一審認被告甲○○犯刑法第三百三十九條第一項之詐欺
    取財罪，判處有期徒刑貳年，認事用法及量刑均無不當，應予維持，並引用第一
    審判決書記載之事實、證據及理由。
二、被告上訴意旨略以：其確有參與賭博，但沒有作弊，指摘原判決不當。查被告於
    警訊中供明是汪瑪俐要其到台灣賭博，她說她會出本錢，祇要依她的意思去賭就
    可以賺到錢，她要我扮有錢人，聽她的指示去賭．．．等語。顯見被告參與本件
    賭博係依汪瑪俐之指示而為，而非基於射倖性定賭博之輸贏，其與汪女有詐賭之
    共謀灼然甚明。而同案被告林國忠、陳萬枝、游仲秋對於汪瑪俐如何設局賭博，
    彼等如何配合，分別於警訊中供承甚明，並經告訴人乙○○於警訊中指訴綦詳。
    同案被告林國忠、陳萬枝、游仲秋詐欺部分，並經本院以八十七年上易字第六四
    八○號分別判處罪刑確定在案，有本院該案卷宗及卷內判決正本可稽，事證極為
    明確。被告辯稱其純係賭博，並無作弊情事，殊無可採。原審因而予以論罪科刑
    ，核無不合。被告上訴，核無理由，應該駁回。被告選任辯護人請求傳訊告訴人
    乙○○及前開同案被告到庭說明當時賭博情形，查賭博情形業據乙○○及同案被
    告等警訊中陳明，且同案被告業經判刑確定，而乙○○業於九十一年十二月二十
    日死亡，有死亡證明書影本附於本院卷，乙○○已無從傳訊，同案被告無傳訊之
    必要，併此敘明。
三、被告甲○○經合法傳喚，無正當理由不到庭，爰不待其陳述，逕行判決。
四、據上論斷，應依刑事訴訟法第三百七十三條、第三百六十八條、第三百七十一條
    ，判決如主文。
本案經檢察官張秋雲到庭執行職務。
中    華    民    國    九十二    年    十    一    月    二  十  八    日
                            臺灣高等法院刑事第四庭
                                審判長法  官  蔡  永  昌
                                      法  官  徐  昌  錦
                                      法  官  陳  榮  和
右正本證明與原本無異。
不得上訴。
                                      書記官  劉  麗  芬
中    華    民    國    九十二    年    十    一    月    二  十  八    日
附錄本案論罪科刑法條全文
中華民國刑法第三百三十九條第一項
(普通詐欺罪)
意圖為自己或第三人不法之所有，以詐術使人將本人或第三人之物交付者
，處五年以下有期徒刑、拘役或科或併科一千元以下罰金。
以前項方法得財產上不法之利益或使第三人得之者，亦同。
前二項之未遂犯罰之。


司法院資訊處製作；財團法人民間司法改革基金會備份。
